# 合并报表问题

提问人：安纳 时间：2011-11-29 14:57:15
母公司长期投资余额小于子公司账面净资产，按新准则应如何进行账务处理，是在母公司报表上调整，还是在合并报表上调整，调整依据是长期投资准则呢，还是合并报表准则？

回答人：chenyiwei
个别报表层面：按照《企业会计准则第 8 号——资产减值》的相关规定考虑是否存在减值迹象。如果存在减值迹象的，应进行减值测试和计提减值准备。 合并报表层面：按照《企业会计准则第 33 号——合并财务报表》的规定将该子公司的报表纳入合并报表。对于子公司的资产、负债如果存在减值的，应在子公司个别报表层面即计提减值准备。